臺灣高雄地方法院刑事判決　　　　　　 96年度簡上字第586號
上　訴　人
即　被　告　丙○○
上　訴　人
即　被　告　乙○○
上列上訴人即被告因違反商標法案件，不服本院高雄簡易庭中華
民國96年5 月29日96年度簡字第2805號第一審簡易判決（聲請簡
易判決處刑案號：96年度偵字第7716號）提起上訴，本院管轄之
第二審合議庭判決如下：
    主  文
原判決撤銷。
丙○○、乙○○共同明知未得商標權人同意，於同一商品，使用
相同之註冊商標之商品而販賣，各處拘役肆拾日，各減為拘役貳
拾日，如易科罰金，均以新臺幣壹仟元折算壹日。扣案如附件附
表所示數量之仿冒物品，均沒收。
    事實及理由
一、本件之犯罪事實及理由，均引用如附件第一審判決書（包括
    檢察官聲請簡易判決處刑書）記載之事實及理由。
二、被告丙○○、乙○○上訴意旨雖謂渠已坦承犯行，且係初犯
    ，因易科罰金金額龐大，拘役時間太長，目前有正當工作、
    進修，經論罪後，已知嚴重性，均請求給予緩刑諭知等語。
    惟查，被告2 人對於本件違反商標法犯行雖坦承不諱，然扣
    案仿冒商品數量30餘件，真品市售價格不菲，被告迄今仍未
    能與告訴人達成和解，賠償告訴人所受之損害，故本院認本
    件被告2 人尚不宜逕予宣告緩刑。因此，被告前揭上訴，尚
    難謂有理由。
三、原審認本件事證明確，予以論罪，並審酌被告2 人明知商標
    具有辨識商品來源之功能，且企業經營者通常經過相當時間
    並投入大量資金於商品之行銷及品質之改良，始得使該商標
    具有代表一定品質之效。復明知所販售者係仿冒商標之商品
    ，竟在被告丙○○上開鼎強路住處，以將如附表之物品製成
    圖片檔上電腦網路之方式，在網站上販售上開仿冒商品，其
    行為已對商標權人之商譽造成損害，且就真正商標權所表彰
    之品質亦產生影響，破壞我國致力於智慧財產權保護之國際
    聲譽，另念及被告2 人從無受有期徒刑以上刑之宣告，尚屬
    初犯，有本院院內索引卡紀錄表、台灣高等法院被告前案紀
    錄表各1 紙在卷足參，且被告販賣仿冒商品期間非長，被查
    獲仿冒品數量非鉅，犯後坦承犯行，態度尚可等一切情狀，
    各判處拘役40日，其論罪科刑並無違誤，量刑亦屬妥適。惟
    查，本件被告之犯罪時間為民國95年12月間至96年1 月22日
    止，而於被告犯罪後，中華民國96年罪犯減刑條例業於96年
    6 月15日經立法院三讀通過，並經總統府公布，於96年7 月
    16日實行，則本件被告犯罪之時點既在96年4 月24日之前，
    且其所犯之罪核與中華民國96年罪犯減刑條例第2 條第1 項
    之規定相符，復無同條例第3 條之除外情事存在，自應依該
    條例第2 條第1 項第3 款規定，減其刑期二分之一，是原審
    判決未及援引上開條例，減輕其刑，即有未洽。從而，本件
    被告2 人上訴雖無理由，然原審判決既有前開瑕疵，自應由
    本院將原判決撤銷改判，減其宣告刑二分之一如主文所示，
    並諭知易科罰金之折算標準。扣案如附件附表所示數量之仿
    冒物品，為被告2 人販賣之仿冒商標商品，依商標法第83條
    規定，不問屬於犯人與否，併應宣告均沒收。
據上論斷，應依刑事訴訟法第455 條之1 第1 項、第3 項、第
369 條第1 項前段、第364 條、第373 條，商標法第82條、第81
條第1 款、第83條，刑法第11條、第28條、第55條前段、第41條
第1 項前段，中華民國96年罪犯減刑條例第2 條第1 項第3 款、
第7 條，判決如主文。
本案經檢察官甲○○到庭執行職務。
中　　華　　民　　國　　96　　年　　7 　　月　　31　　日
                  刑事第14庭    審判長法　官   蔡廣昇
                                      法　官   施介元
                                      法  官   林瑋桓
以上正本證明與原本無異。
不得上訴。
中　　華　　民　　國　　96　　年　　7 　　月　　31　　日
                                      書記官   李柏親
附錄本判決論罪之法條：
商標法第81條第1款
未得商標權人或團體商標權人同意，有下列情形之一者，處3年
以下有期徒刑、拘役或科或併科新臺幣20萬元以下罰金：
    一、於同一商品或服務，使用相同之註冊商標或團體商標者
        。
商標法第82條
明知為前條商品而販賣、意圖販賣而陳列、輸出或輸入者，處1
年以下有期徒刑、拘役或科或併科新臺幣5 萬元以下罰金。
